【裁判字號】    88,易,484
【裁判日期】    900115
【裁判案由】    傷害等
【裁判全文】
臺灣宜蘭地方法院刑事判決                          八十八年度易字第四八四號
    公  訴  人  臺灣宜蘭地方法院檢察署檢察官
    被      告  丙○○
    被      告  乙○○
    被      告  丁○○
    被      告  甲○○
    右  一  人
    選任辯護人  羅明宏
右列被告等因傷害等案件，經檢察官提起公訴（八十八年度偵字第一０九四、三六六
一號），本院判決如左：
    主  文
本件公訴不受理。
    理  由
一、公訴意旨略以：被告丙○○夥同被告乙○○、丁○○、嚴政端（業經臺灣宜蘭地
    方法院檢察署檢察官為不起訴處分確定）及其他二名姓名年籍不詳之成年男子，
    於民國八十八年二月十八日二十二時許，以代李傳乾（業經臺灣宜蘭地方法院檢
    察署檢察官為不起訴處分確定）與被告甲○○商討債務為由，共同基於犯意聯絡
    及行為分擔，未經甲○○同意，無故侵入甲○○位於宜蘭縣蘇澳鎮○○路二八七
    號住處，再因甲○○與李傳乾之債務問題引發爭執，丙○○、乙○○及丁○○即
    共同基於傷害甲○○及其妻陳鳳柑、其子柳文賓之犯意聯絡及行為分擔，分別出
    手毆打甲○○、陳鳳柑及柳文賓，使甲○○受有胸部挫傷二處、腹部挫傷一處、
    左、右臂各挫傷一處等傷害，陳鳳柑則受有左手擦傷之傷害，柳文賓之頭部亦受
    有擦傷。丙○○另並基於毀損甲○○住處物品之犯意，強行拉破甲○○上衣，且
    摔毀甲○○之電話。惟甲○○遭毆打後，心生不滿，則另行基於傷害之犯意，動
    手毆打丙○○、乙○○、丁○○，造成丙○○受有左胸部挫傷、擦傷及左臉擦傷
    、左前臂挫傷等傷害，乙○○之左前臂則受有撕裂傷之傷害，丁○○亦受有左前
    臂挫擦傷、左胸挫傷及擦傷等傷害。因認被告丙○○、乙○○、丁○○均涉犯刑
    法第二百七十七條第一項傷害罪、第三百零六條無故侵入住宅罪。被告丙○○另
    復涉犯同法第三百五十四條之毀損罪。而被告甲○○則涉犯刑法第二百七十七條
    第一項之傷害罪等罪嫌。
二、按告訴乃論之罪，告訴人於第一審辯論終結前得撤回其告訴，又告訴經撤回者，
    應諭知不受理之判決，刑事訴訟法第二百三十八條第一項、第三百零三條第三款
    分別定有明文。查本件告訴人甲○○、陳鳳柑、柳文賓告訴被告丙○○、乙○○
    、丁○○傷害、無故侵入住宅及毀損，及告訴人丙○○、乙○○、丁○○告訴被
    告甲○○傷害之案件，起訴書認係分別觸犯刑法第二百七十七條第一項、第三百
    零六條及第三百五十四條等罪名，依同法第二百八十七條、第三百零八條第一項
    、第三百五十七條之規定，均須告訴乃論；茲據告訴人甲○○、陳鳳柑、柳文賓
    、丙○○、乙○○、丁○○分別於九十年一月十一日、八十九年一月十二日當庭
    及具狀撤回告訴，經記明筆錄暨檢附和解書、調解書各一份在卷可稽，揆諸首開
    說明，爰不經言詞辯論，逕為不受理判決之諭知。
據上論斷，應依刑事訴訟法第三百零三條第三款、第三百零七條判決如主文。
中    華    民    國      九十        年      一      月       十五     日
                                  臺灣宜蘭地方法院刑事第二庭
                                          法  官  陳  嘉  年
右正本證明與原本無異。
如不服本判決，應於判決送達後十日內，向本院提出上訴狀。（應附繕本）
                                          書記官  詹  玉  惠
中    華    民    國      九十        年      一      月       十八     日


司法院資訊處製作；財團法人民間司法改革基金會備份。
